【裁判字號】    90,易,335
【裁判日期】    900629
【裁判案由】    毒品危害防制條例
【裁判全文】
臺灣宜蘭地方法院刑事判決                            九十年度易字第三三五號
    公  訴  人  臺灣宜蘭地方法院檢察署檢察官
    被      告  甲○○
右列被告因違反毒品危害防制條例案件，經檢察官提起公訴（九十年度毒偵字第四０
三號），本院判決如左：
    主  文
甲○○施用第二級毒品，累犯，處有期徒刑柒月。
    事  實
一、甲○○前因違反麻醉藥品管理條例案件，於民國八十五年間經本院判處有期徒刑
    七月確定，已於八十六年二月十八日執行完畢。又前因施用毒品案件，於八十七
    年間經依本院八十七年毒聲字第二六八號裁定送觀察、勒戒後，認無繼續施用毒
    品之傾向，由台灣宜蘭地方法院檢察署檢察官於八十七年十二月十七日以八十七
    年度偵字第四一七六號、同年度偵緝字第二一一號為不起訴處分確定。復因施用
    毒品案件，於八十八年間經依本院八十八年毒聲字第八八五號裁定送觀察、勒戒
    後，認有繼續施用毒品之傾向，而由本院裁定令入戒治處所執行強制戒治，嗣停
    止戒治併付保護管束，及因前開施用毒品案件，於八十九年二月十七日經本院判
    處有期徒刑六月，同年三月二十日確定。詎其於上開判決確定後及停止強制戒治
    併付保護管束中，猶不知悔改，又於九十年一月二十九日下午五時許，在其位於
    宜蘭縣頭城鎮○○路三七九號住處，利用將第二級毒品放置於鋁箔紙燒烤成煙吸
    食之方式，施用第二級毒品安非他命一次。嗣因其違反保護管束應遵守事項情節
    重大，經本院裁定撤銷停止戒治後，因未到案執行，經台灣宜蘭地方法院檢察署
    發佈通緝，於九十年二月一日為警緝獲並採集其尿液，送宜蘭縣政府衛生局檢驗
    結果呈安非他命陽性反應，而查獲上情。
二、案經宜蘭縣警察局移送台灣宜蘭地方法院檢察署檢察官偵查起訴。
    理  由
一、訊據被告甲○○對於右揭時、地施用第二級毒品安非他命之事實坦承不諱，核與
    其於九十年二月一日為警緝獲並於同日下午四時二十分許採集其尿液，送宜蘭縣
    政府衛生局檢驗結果，呈安非他命陽性反應之情相符，此有宜蘭縣政府衛生局九
    十年二月十二日（九０）衛檢字第一九六九號尿液檢驗單各乙紙附卷可按，足認
    被告之自白與事實相符。又被告前因施用毒品案件，經依本院裁定送觀察、勒戒
    後，認無繼續施用毒品之傾向，由台灣宜蘭地方法院檢察署為不起訴處分確定；
    又於不起訴處分確定後五年內，再因施用毒品案件，依本院裁定送觀察、勒戒後
    ，認有繼續施用毒品之傾向，而由本院於八十九年二月十七日判處有期徒刑六月
    ，同年三月二十日確定，此有台灣高等法院檢察署刑案記錄簡覆表一件在卷可參
    ，從而被告於前開判決確定後，又於九十年一月二十九日施用第二級毒品安非他
    命，則其一犯業經不起訴處分，二犯業經判處有期徒刑六月，此次係第二次犯行
    裁判確定後再犯，應認係被告另行起意，與前開本院判處有期徒刑六月確定之事
    實並無連續犯之裁判上一罪關係，雖被告第二次犯行之強制戒治期間尚未屆滿，
    仍應認為業已構成三犯（台灣高等法院暨所屬法院八十八年法律座談會刑事類第
    三七號研討結果亦同此見解可資參照），是本件事證明確，被告犯行堪以認定，
    應依法論科。
二、核被告甲○○所為，係犯毒品危害防制條例十條第二項之施用第二級毒品罪。其
    持有上開毒品之低度行為，應為施用之高度行為所吸收，不另論罪。被告前因違
    反麻醉藥品管理條例案件，於八十五年間經本院判處有期徒刑七月確定，已於八
    十六年二月十八日執行完畢，有台灣高等法院檢察署刑案記錄簡覆表一件在卷可
    按，其於受有期徒刑執行完畢後，五年內再犯本件有期徒刑以上之罪，為累犯，
    應依法加重其刑。爰審酌被告到案後已坦承犯行，其施用毒品之犯行，在性質上
    乃屬對自我身心健康之自戕行為，並具有病患性人格之特質，故行為本身對社會
    所造成之危害並非直接、巨大，然其前因施用毒品案件，甫於八十九年二月間經
    本院判處有期徒刑六月確定，且所受強制戒治之裁定，亦因戒治期間表現良好而
    核准停止戒治併付保護管束，竟又犯本件施用毒品案件，足認其未能記取教訓而
    生警惕之心等情狀，量處如主文所示之刑。
三、公訴人以被告甲○○除上開論罪科刑之施用第二級毒品安非他命犯行外，自八十
    九年十月中旬起至九十年二月一日下午四時二十分許往前回溯四日內某不詳時間
    止，另有多次施用第二級毒品安非他命犯行，亦應依毒品危害防制條例第十條第
    二項規定論處云云。按被告之自白，不得作為有罪判決之唯一證據，仍應調查其
    他必要之證據，以察其是否與事實相符，刑事訴訟法第一百五十六條第一項定有
    明文。查被告於警訊中固自承其最後一次是在八十九年十月中旬曾在宜蘭縣頭城
    鎮友人處施用安非他命云云，惟其嗣於審理中堅詞否認該時間有施用行為，前後
    所述不符，已有瑕疵，且其尿液經檢驗呈安非他命陽性反應，其於九十年二月一
    日下午四時二十分許為警緝獲採尿前九十六小時內之同年月二十九日下午五時許
    ，曾施用安非他命，已詳如前述，核與上開自白所供其最後一次施用安非他命係
    八十九年十月中旬某日，亦不相符，是被告此部分自白，依上開說明，自不得據
    以為不利於被告之認定。又被告尿液呈安非他命陽性反應，既僅能證明其前開有
    罪部分之施用安非他命犯行，尚無從證明被告有其他施用安非他命之情事，此外
    ，亦查無其他任何證據，足資證明被告自自八十九年十月中旬起至九十年二月一
    日下午四時二十分許往前回溯四日內某不詳時間止，除前開論罪科刑之施用犯行
    外，尚有其他多次施用犯行，是其此部分犯罪事實，即屬不能證明，惟公訴人認
    此部分與前開有罪之施用犯行，有連續犯之裁判上一罪關係，爰不另為無罪之諭
    知，併此敘明。
據上論斷，應依刑事訴訟法第二百九十九條第一項前段，毒品危害防制條例第十條第
二項，刑法第十一條前段、第四十七條，判決如主文。
本案經檢察官林慧到庭執行職務
中      華      民      國      九十     年      六      月    廿九     日
                                  臺灣宜蘭地方法院刑事第一庭
                                          法  官  林  翠  華
右正本證明與原本無異。
如不服本判決，應於判決送達後十日內，向本院提出上訴狀。（應附繕本）
                                          書記官  賴  宜  君
中      華      民      國      九十     年      七      月      四     日
附錄本案論罪科刑法條全文：
毒品危害防制條例第十條
施用第一級毒品者，處六月以上五年以下有期徒刑。
施用第二級毒品者，處三年以下有期徒刑。


司法院資訊處製作；財團法人民間司法改革基金會備份。
